【裁判字號】    89,上易,2407
【裁判日期】    900103
【裁判案由】    竊盜
【裁判全文】
臺灣高等法院臺中分院刑事判決              民國八十九年度上易字第二四○七號
    上  訴  人
    即  被  告  戊○○
右上訴人因竊盜案件，不服台灣南投地方法院八十九年度易字第三七○號，中華民國
八十九年七月三十一日第一審判決（起訴案號：台灣南投地方法院檢察署八十九年度
偵字第一八○八號），提起上訴，本院判決如左：
    主      文
上訴駁回。
    事實及理由
一、本案經本院審理結果，認第一審判決認事用法及量刑均無不當，應予維持，並引
    用第一審判決書記載之事實、證據及理由（如附件） 。
二、上訴人即被告戊○○在本院未提出其他有利之證據及辯解，其上訴空言否認竊盜
    ，恣意指摘原判決不當，為無理由，應予駁回。
三、至於被害人丙○已於警訊供述明確，本院認無再予傳訊必要，附此敘明。
四、上訴人即被告經合法傳喚，無正當理由不到庭，爰不待其陳述，逕行判決。
五、據上論斷，應依刑事訴訟法第三百七十三條、第三百六十八條、第三百七十一條
    ，判決如主文。
本案經檢察官乙○○到庭執行職務。
中      華      民      國      九十      年      一      月     三     日
                                  臺灣高等法院臺中分院刑事第四庭
                                        審判長法  官  洪  耀  宗
                                              法  官  劉  登  俊
                                              法  官  吳  重  政
右正本證明與原本無異。
不得上訴。
                                              書記官  郭  文  華
中      華      民      國      九十      年      一      月     四     日
                                                                        Ｄ
臺灣南投地方法院刑事判決                          八十九年度易字第三七號
    公  訴  人  臺灣南投地方法院檢察署檢察官
    被      告  戊○○  男  三十三歲（民國○○○年○月○○日生）
                        身分證統一編號：Ｍ一二七六號
                        住南投縣南投市○○里○○路一一四巷五十五號
                        （現在臺灣臺中監獄附設戒治所戒治中）
右列被告因竊盜案件，經檢察官提起公訴（八十九年度偵字第一八Ｏ八號），本院判
決如左：
    主  文
戊○○連續竊盜，累犯，處有期徒刑捌月。
    事  實
一、戊○○前於民國八十六年間因違反麻醉藥品管理條例案件，經台灣台北地方法院
    於八十六年六月十九日以八十六年度易字第三一五Ｏ號判處有期徒刑四月，並於
    同年八月二十八日易科罰金執行完畢；詎其仍不知悔改，復基於意圖為自己不法
    所有之概括犯意，先於八十九年五月十三日十四時許，在南投縣南投市○○里○
    ○路一六三巷一號前，以啟動插在電門鎖上之機車鑰匙竊取江月珠所有、車牌業
    經繳銷，原車牌號碼為ＵＣＰ─二八六號，引擎號碼為ＧＳ七Ｅ一二０一一三號
    之輕型機車一部，得手後供己代步使用；又於同年五月十六日八時許，見甲○○
    位於南投市平興和巷一四一巷六之住處大門並未上鎖，覺有機可趁，遂侵入其住
    處客廳內（侵入住宅部分未據告訴），徒手竊取甲○○之子吳明諭所有之郵局儲
    金簿一本及印章一枚後離去；旋又於同日八時三十分許，以同一方式，侵入丙○
    位於南投市平興和巷一四一巷八號之住處內，竊取丙○所有之黑色皮包一個（內
    有新臺幣一千元及手錶一只），於得手後離去。嗣經警於八十九年五月十六日九
    時三十分許，在南投縣南投市○○里○○路一一四巷六十四號前循線查獲，並當
    場扣得上開贓車一部及其他失竊之郵局儲金簿等物品。
二、案經丙○訴由南投縣警察局南投分局報請臺灣南投地方法院檢察署檢察官偵查起
    訴。
    理  由
一、右開事實業據被告戊○○於警訊、偵查及本院審理中坦承不諱，核與證人丁○即
    被害人江月珠之夫、被害人甲○○、丙○於警訊時所指陳失竊之情節大致相符，
    復有贓物領據三紙、照片二張及車籍作業系統查詢認可資料一份附卷可稽，足徵
    被告之自白與事實相符。本件罪證明確，被告罪行堪以認定，應依法論科。
二、核被告戊○○所為，係犯刑法第三百二十條第一項之竊盜罪、刑法第三百零六條
    第一項之無故侵入他人住宅罪。被告先後三次之竊盜犯行，均時間緊接，構成要
    件相同，顯係基於概括犯意為之，為連續犯，應依刑法第五十六條之規定，論以
    一罪，並加重其刑。又被告所犯竊盜與侵入住宅二罪間，有方法結果之牽連關係
    ，為牽連犯，應從一重之竊盜罪處斷。次查，被告戊○○前於八十六年間因違反
    麻醉藥品管理條例案件，經台灣台北地方法院於八十六年六月十九日以八十六年
    度易字第三一五Ｏ號判處有期徒刑四月，並於同年八月二十八日易科罰金執行完
    畢，有台灣南投地方法院檢察署刑案資料查註紀錄表及台灣高等法院被告全國前
    案紀錄表各一份在卷可憑，其於前案執行完畢後五年內再犯本件有期徒刑以上之
    罪，為累犯，應依刑法第四十七條之規定，遞予加重其刑。爰審酌被告前有肅清
    煙毒條例、違反藥事法等多次犯罪前科，仍不知謹慎自持之素行（參見上開前案
    紀錄表），不思循正當途徑獲取財富之犯罪動機，闖空門之竊盜方式，對居家安
    寧及社會治安危害甚大、惟念其竊得財物之價值非鉅，犯後坦承犯行，態度良好
    等一切情狀，量處如主文所示之刑，以資懲儆。末查，扣案之機車鑰匙一支，雖
    係供被告竊盜犯罪所用之物，然非被告所有，業據其供陳在卷，此部分爰不併予
    宣告沒收，附此敘明。
據上論斷，應依刑事訴訟法第二百九十九條第一項前段，刑法第五十六條、第三百二
十條第一項、第三百零六條第一項、第五十五條、第四十七條，罰金罰鍰提高標準條
例第一條前段，判決如主文。
中       華      民      國      八十九     年      七     月   三十一  日
                                    臺灣南投地方法院刑事庭
                            法  官  吳佳薇
右正本證明與原本無異。
如不服本判決，應於判決送達後十日內向本院提出上訴狀( 應附繕本 )。「切勿逕送
上級法院」。
                                        書記官
中      華      民      國      八十九      年      八     月     一    日
「告訴人或被害人對於判決如有不服具備理由請求檢察官上訴者，其上訴期間之計算
係以檢察官收受判決正本之日期為準」
附錄本判決論罪之法條：
刑法第三百二十條第一項
意圖為自己或第三人不法之所有，而竊取他人之動產者，為竊盜罪，處五年以下有期
徒刑、拘役或五百元以下罰金。


司法院資訊處製作；財團法人民間司法改革基金會備份。
